臺灣高等法院刑事裁定
110年度聲字第855號
聲明異議人  
即  受刑人  SREENACK MONTREE





上列聲明異議人即受刑人因違反毒品危害防制條例案件，對於臺
灣高等檢察署檢察官執行之處分（臺灣高等檢察署109年度執聲
他138字第1090000935號），聲明異議，本院裁定如下：
    主  文
聲明異議駁回。  
    理  由
一、聲明異議意旨略以：聲明異議人即受刑人SREENACK MONTREE
　　對於臺灣高等檢察署回文不能再次聲請定應執行刑不服，請
    求本院重新量刑，給予自新機會云云。 
二、按受刑人以檢察官執行之指揮為不當者，得向諭知該裁判之
    法院聲明異議，刑事訴訟法第484條定有明文。所稱「檢察
    官執行之指揮不當」，應係指檢察官有積極執行指揮之違法
    及其執行方法有不當等情形而言（最高法院77年台抗字第74
    1號裁定、95年度台抗字第486號裁定意旨參照）。又刑罰執
    行，由檢察官依指揮書附具之裁判書為之，刑事訴訟法第45
    7條第1項、第458條規定至明；而判決確定後即生效力，檢
    察官如依確定判決內容為指揮執行，自難指檢察官執行之指
    揮為違法或其執行方法不當；除法院之確定判決或定執行刑
    之確定裁定有違法情事，經非常上訴或再審程序，加以撤銷
    或變更者外，原確定裁判有其執行力，檢察官應據以執行；
    從而，於法院之確定裁判變更前，檢察官據以執行，其執行
    之指揮即難認有違法或不當（最高法院100年度台抗字第936
    號、101年度台抗字第301號、103年度台抗字第624號裁定意
    旨參照）。再按受刑人聲明異議之客體，應以檢察官執行之
    指揮為限。倘受刑人並非針對檢察官執行之指揮認有不當，
    其所為聲明異議於程序上已難謂適法，法院自應以裁定駁回
    其異議（最高法院102年台抗字第404號裁定意旨參照）。準
    此，刑事訴訟法第484條之聲明異議之客體，其範疇應以檢
    察官執行之指揮為限，對於法院所為之判決或裁定不服者，
    則應循上訴或抗告之程序尋求救濟，若裁判業經確定，則應
    另行依再審或非常上訴之程序加以救濟，自非得以聲明異議
    方式為之。
三、經查：
㈠、受刑人因違反毒品危害防制條例案件，經臺灣新北地方法院
    以108 年度重訴字第18號就所犯各罪分別判處徒刑，並定應
    執行有期徒刑30年，嗣經本院以108年度上訴字第3331號判
    決駁回上訴確定在案，有上開刑事判決書及本院被告前案紀
    錄表在卷可稽，是上開經本院判決確定部分，已生實質之確
    定力，非經檢察總長向最高法院提起非常上訴撤銷之，不得
    再行爭執，更無從任意聲請本院重新審理，否則即有違一事
    不再理之原則，且檢察官核發執行指揮書，指揮執行確定裁
    判內容，並無執行之指揮違法或其執行方法不當可言。觀諸
    聲明異議意旨，並非對檢察官之執行或其方法有何異議指摘
    ，而係對本院上開確定判決所適用之法律，循聲明異議程序
    ，再事爭執，受刑人實係請求撤銷本院之確定判決，並重新
    審理之，惟此並非聲明異議程序所得審究。
㈡、綜上所述，倘受刑人認本院上開判決適用之法律有違誤，則
    屬該確定判決是否違背法令，得否以非常上訴程序救濟之問
    題，其以前詞循聲明異議程序救濟，自非適法，應予駁回。
據上論斷，依刑事訴訟法第486條，裁定如主文。　
中　　華　　民　　國　　110 　年　　2 　　月　　26　　日
     　　　　　　 刑事第十六庭  審判長法　官  葉騰瑞
                                      法　官  莊明彰
                                      法　官  廖紋妤
以上正本證明與原本無異。      
如不服本裁定，應於收受送達後5日內向本院提出抗告狀。
                                      書記官  江珮菱
中　　華　　民　　國　　110 　年　　2 　　月　　26　　日